# 艺术品作为固定资产？

提问人：启辛玉 时间：2012-07-27 12:36:45
公司为一生产型企业，主营业务也与艺术品无关，但老板以公司名义买了一幅名家字画，价值 2000 万，请问此种情况下，此画作为固定资产计提折旧摊销，税务上认不认，毕竟与生产经营无关，充其量提升企业形象（实际上此画还是老板自己收藏）？

回答人：chenyiwei
本版面上就这个问题讨论过多次， 你可以以“收藏品”为关键字在本版面上搜索一下。 另外还需要注意的问题是：如果这幅画是老板以公司名义买的，则其购买款是老板个人出资，还是使用公司的资金？未来出售以后的价款和增值收益是归老板个人还是归公司？这涉及到公司能否将其确认为自己的资产的问题。是处理这个问题的前提。